# 股权转让后企业要将评估增值价在报表中体现，是否可以？

提问人：写语 时间：2012-03-03 15:59:09
有个房产企业，今年股权全部转让给另一个非同一控制下的股东。企业希望将评估增值的六个亿计入帐上，挂资本公积。该企业执行的是企业会计准则。请教是否可以？

回答人：chenyiwei
你对照《讲解 2010 》第二十一章第三节第六点看看。 但是要注意：这个房地产企业是否构成“企业合并”准则所指的“业务”？房地产开发的项目公司或者以单个投资性房地产组成的“单一资产实体”性质的公司往往不构成企业合并准则所指的“业务”，因此可能不适用该条规定。请注意谨慎判断该企业是否构成“业务”。

提问人：Alisa_wang 时间：2014-01-08 18:00:35
陈老师，某国有企业A改制时，将持有的所属子公司（公司制）股权评估增值，增加了长期股权投资和资本公积，现在该国有公司将其所持 有的部分子公司划转给其母公司B，那么原长期股权投资评估增值部分计入资本公积的金额，能否转入损益？ 如果其B公司是以支付对价方式收购A公司所属子公司的股权，A公司是否确认投资收益？

回答人：chenyiwei
评估增值所形成的资本公积已经转为改制后公司的实收资本或资本溢价，因此不可能再转回损益。